# 合作经营期货合约，期末浮动盈亏的考虑

提问人：zengfengxia 时间：2015-03-09 14:44:44
请教陈版，公司与其他方签订合作协议，双方共同出资以公司账户进行期货合约投资，按出资比例分配盈亏，期末在手合约浮动盈亏应当如何考虑？ 1 、全额确认在手合约浮动盈亏，按协议计提归属于合作方的部分，确认费用和其他应付款，即在期末视同合约已经交割完毕。 2 、全额确认在手合约浮动盈亏，但不计提归属于合作方部分盈亏。 上述两个做法哪个更恰当些？ 我理解因合作协议尚未完成，与在手合约相关的权利和义务事实上完全由公司承担，在损益计算时确认归属于合作方的收益没有依据，因此第二种方式更符合准则的规定，这样理解对吗？

回答人：chenyiwei
倾向于方法一。在手合约的盈亏应 100 ％确认，体现为交易性金融资产／负债；其公允价值变动部分还是应当按照约定的分担办法区分为归属合作方的部分和归属本公司的部分，归属于合作方的部分应调整归属于合作方的权益（该权益为负债项目）。

提问人：zengfengxia 时间：2015-03-10 09:21:57
谢谢陈版，在合约交割前根据浮动盈亏调整增加对合作方的负债，确认的负债是否符合负债的定义？没交割前的浮动盈亏并不需要分配给合作方，合作方也取得索取相应份额的权利。

回答人：chenyiwei
主要考虑是：合作期满后，对方总要收回剩余净资产的，且本企业无权拒绝，由此导致存在交付金融资产给对方的合同义务（尽管不是现在就需要履行的），所以符合金融负债的定义。